Giovanni Carvalho de Oliveira

Jardim das Oliveiras -São Paulo - SP

giovcarvalho97@gmail.com

(11)94942-5215

Informações relevantes

Github: https://github.com/gioCarv

Linkedin: www.linkedin.com/in/giocarv

Objetivo

Me tornei apaixonado por tecnologia ainda criança quando fui "apresentado" ao meu primeiro videogame e procuro continuar seguindo essa paixão, então estou em transição de carreira da docência em matemática para a programação, já que na minha visão será traçando este rumo onde irei conseguir satisfazer a minha visão profissional e pessoal em todos os aspectos.

Resumo

No decorrer da minha carreira acumulei diversas experiências na área da educação - essas experiências me aprimoraram não só como docente, mas, também, como ser humano, desenvolvendo minha empatia, confiança e relações interpessoais.

Visando entrar no mundo da programação me debrucei nos estudos de HTML, CSS e JavaScript, além de algumas de suas tecnologias mais relevantes como React e Node.js, então, para colocar a prova meu conhecimento, desenvolvi alguns projetos.

Projetos Pessoais

Projeto Netflix

Nesse projeto decidi colocar em prática tudo o que eu havia aprendido, então consumindo uma API e utilizando React estruturei o Front-end da aplicação e para o Back-end utilizei o NodeJS junto de um banco de dados gerenciado via MySQL.

https://github.com/gioCarv/netflix-front & https://github.com/gioCarv/nodejs-netflix

Portfolio

Utilizando HTML, CSS e JavaScript optei por criar um site, com o objetivo de ter repositório visual para minhas outras aplicações e, também, treinar algumas habilidades básicas como a clareza do código e sua modularização.

https://github.com/gioCarv/portifolio

Formação

Licenciatura em Matemática

USP - Universidade de São Paulo

Formado em 11/08/2021

Certificações

"Curso Web Moderno Completo com JavaScript 2022 + Projetos" - Udemy (90h)

Curso de verão IME-USP com a temática "Resolução de Problemas e Criatividade". (20h)

Experiências profissionais

Aulas particulares presenciais e EAD.

06/2022 - 10/2022

Professor Substituto

21/02/2022 - 18/04/2022

Atuei como professor substituto pelo Cadastro Municipal de Professores Eventuais (CADAMPE).

Empresa: Grautécnico

05/2021 -07/2021

Atuei como professor substituto durante o afastamento de um docente

Bolsa de monitoria pelo Programa de Estímulo ao Ensino de Graduação (PEEG)

Outras Informações

Data de Nascimento: 29/05/1997 (25 anos)

Estado Civil: Solteiro

Nacionalidade: Brasileiro